臺灣彰化地方法院刑事判決　　　　　　　94年度易字第1228號
公　訴　人　臺灣彰化地方法院檢察署檢察官
被　　　告　乙○○
選任辯護人　張益隆律師
上列被告因妨害自由等案件，經檢察官提起公訴（九十四年度偵
字第六五九九號、第七一三二號）及移送併案（九十四年度偵字
第八一四八號），本院認有刑事訴訟法第二百七十三條之一第一
項之情形，而改依簡式審判程序判決
如左：
    主  文
乙○○違反法院民事通常保護令所為禁止實施家庭暴力行為及禁
止直接或間接騷擾行為之裁定，處有期徒刑月，如易科罰金，
以佰元折算壹日。
    犯罪事實
一、乙○○與甲○○為叔姪關係，為家庭暴力防治法第三條第四
    款之家庭成員。乙○○因不滿甲○○之父母（即乙○○之兄
    嫂）對其父母之奉養態度，且加之甲○○之母曾向其母口出
    惡言，故懷怨在心，為求報復，竟基於公然侮辱及恐嚇之概
    括犯意，先於民國九十四年七月十六日凌晨零時三十分許，
    在彰化縣福興鄉○○村○○街四十號住處前，向甲○○辱稱
    ：「幹你娘」等語，使甲○○在精神上、心理上感受難堪、
    不快，而對甲○○公然侮辱。並以加害人生命、身體之事，
    向甲○○恫稱：「有種給我下樓，我要開車撞你」等語，致
    甲○○心生畏懼。甲○○因之遂報警處理，惟此舉令乙○○
    更為不滿，後再於同年八月四日十八時許，至甲○○上開住
    處前，賡續前開犯意，向甲○○辱稱：「幹你娘」、「你甲
    ○○，我乙○○，我要幹你老母廖舜郁」等語，連續對甲○
    ○侮辱，並向甲○○嚇稱：「要給你死」等語，至甲○○心
    生畏懼。後復於同日二十時許，以冥紙灑於甲○○之住處前
    ，以此加害人生命、身體之事，恐嚇甲○○，致生危害於甲
    ○○之安全。甲○○乃不堪其擾，向本院聲請通常保護令，
    經本院於九十四年九月二十七日以九十四年度家護字第五八
    八號民事通常保護令裁定令其不得對甲○○、甲○○之其他
    家庭成員莊啟瑞（父）、廖舜郁（母）、莊佳華（妹）、莊
    為盛（弟）實施身體或精神上不法侵害之行為，且不得直接
    或間接對於甲○○為騷擾、通話之聯絡行為，惟乙○○竟因
    怨未消，於收受上開通常保護令後，仍賡續前開恐嚇之概括
    犯意及於九十四年十月七日日二十三時十分許，在前開彰化
    縣福興鄉○○村○○街40號住處，以「那些狗母生的去叫警
    察了」、「那個瘋女人永遠不會好，她會吃藥吃到要洗腎」
    、「我要讓警察抓去關，出獄後我還要去鬧他們」、「我要
    找縱貫線的兄弟來找他們」等語騷擾、恐嚇甲○○，使甲○
    ○因之心生畏懼，且以此方式對甲○○、莊啟瑞、廖舜郁、
    莊為盛實施精神上不法侵害行為，而違反本院為前述裁定，
    隨之並為到場警員予以查獲。
二、案經被害人甲○○訴由彰化縣警察局鹿港分局報告臺灣彰化
    地方法院檢察署檢察官偵查起訴及移送併案。
    理  由
一、按除被告所犯為死刑、無期徒刑、最輕本刑為三年以上有期
    徒刑之罪或高等法院管轄第一審案件者外，於前條第一項程
    序進行中，被告先就被訴事實為有罪之陳述時，審判長得告
    知被告簡式審判程序之旨，並聽取當事人、代理人、辯護人
    及輔佐人之意見後，裁定進行簡式審判程序；除簡式審判程
    序及簡易程序案件外，第一審應行合議審判，刑事訴訟法第
    二百七十三條之一第一項、第二百八十四條之一分別定有明
    文。本件被告所涉係死刑、無期徒刑、最輕本刑為三年以上
    有期徒刑之罪或高等法院管轄第一審案件以外之罪，並於本
    院行準備程序時就被訴事實為有罪之陳述，本院合議庭依前
    揭規定，經評議結果，裁定改由一名
    法官獨任行簡式審判程序，先予敘明。
二、上列事實，業據被告乙○○於警、偵查時及本院行準備與審
    理程序中，供承不諱，核與告訴人甲○○於警訊中，所指證
    之事實相符，且有本院九十四年度家護字第五八八號民事通
    常保護令裁定影本在卷可稽。是被告之自白與事實相符，堪
    可採信。從而，本件罪證明確，被告之犯行，足以認定。
三、核被告乙○○所為，係犯有刑法第三百零九條第一項之公然
    侮辱罪、同法第三百零五條之恐嚇危害安全罪及家庭暴力防
    治法第五十條第一款、第二款之違反保護令。其先後多次公
    然侮辱及多次恐嚇危害安全之行為，均時間緊接，各犯罪構
    成要件相同，顯皆係基於概括犯意為之，均為連續犯，以一
    罪論，並各加重其刑。前開公然侮辱及多次恐嚇危害安全之
    行為間，有方法結果之關係，應依牽連犯之規定，依恐嚇危
    害安全罪處斷。被告以一行為觸犯刑法第三百零五條之恐嚇
    罪及家庭暴力防治法第五十條第一款、第二款之違反保護令
    罪，為想像競合犯，應依一重之家庭暴力防治法第五十條第
    一款、第二款之違反保護令罪論處。爰審酌被告之素行、所
    受教育、因親戚間之細故，即口出惡語而罹刑章與犯後坦承
    犯行等一切情狀，量處如主文所示之刑，並諭知易科罰金之
    折算標準。
四、據上論斷，應依刑事訴訟法第二百七十三條之一、第二百九
    十九條第一項前段，刑法第十一條前段、家庭暴力防治法第
    五十條第一款、第二款、刑法第五十六條、第三百零九條第
    一項、第三百零五條、第五十五條、第四十一條第一項前段
    ，罰金罰鍰提高標準條例第一條前段、第二條前段，判決如
    主文。
本案經檢察官田德煙到庭執行職務。
中　　華　　民　　國　　94　　年　　11　　月　　30　　日
               刑事第一庭   法　官  洪志賢
以上正本證明與原本無異。
如不服本判決，應於判決送達後10日內，向本院提出上訴狀（須
附繕本）。
告訴人或被害人對於判決如有不服具備理由請求檢察官上訴者，
其上訴期間之計算係以檢察官收受判決正本之日期為準。
中　　華　　民　　國　　94　　年　　12　　月　　2     日
                                書記官  洪年慶
家庭暴力防治法第50條
違反法院依第 13 條、第 15 條所為之下列裁定者，為本法所稱
之違反保護令罪，處3年以下有期徒刑、拘役或科或併科新台幣
10萬元以下罰金︰一禁止實施家庭暴力行為。
二、禁止直接或間接騷擾、接觸、通話或其他連絡行為。
三、命遷出住居所。
四、遠離住居所、工作場所、學校或其他特定場所。
五、命完成加害人處遇計畫：戒癮治療、精神治療、心理輔導或
    其他治療、輔導。
中華民國刑法第309條
(公然侮辱罪)
公然侮辱人者，處拘役或 300 元以下罰金。
以強暴犯前項之罪者，處 1 年以下有期徒刑、拘役或 500 元以
下罰金。
中華民國刑法第305條
(恐嚇危害安全罪)
以加害生命、身體、自由、名譽、財產之事，恐嚇他人致生危害
於安全者，處2年以下有期徒刑、拘役或300元以下罰金。
